【裁判字號】    97,訴,239
【裁判日期】    971029
【裁判案由】    違反毒品危害防制條例
【裁判全文】
臺灣臺東地方法院刑事判決              97年度訴字第239 號
公  訴  人  臺灣臺東地方法院檢察署檢察官
被      告  乙○○
上列被告因違反毒品危害防制條例案件，經檢察官追加起訴（97
年度毒偵字第276 、277 、296 號），被告於準備程序中為有罪
之陳述，本院合議庭裁定由受命法官獨任以簡式審判程序進行審
理，並判決如下：
    主  文
乙○○施用第一級毒品，累犯，處有期徒刑捌月；又施用第二級
毒品，累犯，處有期徒刑肆月。應執行有期徒刑拾壹月。
    犯罪事實
一、乙○○前因施用第一級毒品，經臺灣高雄地方法院以94年度
    毒聲字第30號裁定，令入勒戒處所觀察、勒戒後，認無繼續
    施用毒品之傾向，於民國94年5 月26日釋放出所。其後又因
    施用毒品，經同院以94年度訴字第4419號判決，判處有期徒
    刑8 月確定；另涉犯竊盜、詐欺等案件，先後由同院以94年
    度簡上字第635 號判決及94年度簡上字第682 號判決，分別
    判處有期徒刑10月、5 月確定，前揭3 罪復經裁定應執行有
    期徒刑1 年8 月確定。嗣乙○○於96年3 月29日縮短刑期假
    釋出監，後雖經撤銷假釋，然因中華民國九十六年罪犯減刑
    條例業於96年7 月16日公布施行，遂經臺灣高雄地方法院以
    96年度聲減字第8966號裁定，減刑為應執行有期徒刑10月，
    且自96年7 月16日起視為執行完畢。
二、詎乙○○猶不知悛悔，竟分別基於施用第一級毒品海洛因及
    第二級毒品安非他命之犯意，先後於97年4 月30日晚上8 時
    許、8 時30分許，在臺東縣臺東市境內之某公園廁所內，以
    將海洛因摻水稀釋再以針筒注射入左手臂、將安非他命置於
    玻璃球內點火燒烤吸食煙霧等方式，分別施用第一級毒品海
    洛因及第二級毒品安非他命各1 次。嗣因乙○○另案被羈押
    時，經臺灣臺東看守所採集其尿液送驗，結果呈鴉片類嗎啡
    及可待因、安非他命類甲基安非他命及安非他命陽性反應，
    而悉上情。
三、案經臺灣臺東看守所函送臺灣臺東地方法院檢察署檢察官偵
    查後追加起訴。
    理  由
壹、程序事項
一、按一人犯數罪者，為相牽連案件，檢察官於第一審辯論終結
    前，得就與本案相牽連之犯罪，追加起訴，刑事訴訟法第7
    條第1 款、第265 條第1 項分別定有明文。此等規範之目的
    ，在於被告相同時，利用同一程序審判其所犯之數罪，可減
    少程序之勞費，而達成訴訟經濟之要求。然若被告所犯之數
    罪，適用同一程序審判，反而有礙訴訟經濟時，是否可駁回
    檢察官之追加起訴，法無明文；且一旦駁回追加起訴，檢察
    官勢必重行起訴，反而造成訴訟程序之延滯。此時，因檢察
    官之追加起訴本為獨立之訴，只是與本訴於同一程序審理而
    已，故法院應可斟酌情形，將此數罪之審判程序分離而為審
    理，以兼顧法律規定與立法目的。查本案原係檢察官追加於
    本院97年度易字第148 號乙○○、丙○○、林西鴻及林淑瓊
    竊盜案件而起訴，惟因該案與本案之犯罪事實毫無相關，且
    該案因有共犯否認犯罪，需依通常程序審理，而本案之被告
    於準備程序中已為有罪之陳述，而可改依簡式審判程序審理
    ，是若本院將此二案以同一程序進行審理，則本案亦須一併
    適用通常程序審理，無從依簡式審判程序速審速決，反而造
    成程序之浪費，而有害於訴訟經濟之要求，揆諸首揭說明，
    本院爰以獨立之簡式審判程序進行本案之審理。
二、本件被告乙○○所犯者非為死刑、無期徒刑、最輕本刑為3
    年以上有期徒刑之罪或高等法院管轄第一審案件，其於準備
    程序進行中，先就被訴事實為有罪之陳述，經法官告知其簡
    式審判程序之旨，並聽取公訴人、被告之意見後，本院爰依
    刑事訴訟法第273 條之1 第1 項之規定，裁定由受命法官獨
    任以簡式審判程序進行審理。
貳、實體事項
一、上開犯罪事實業據被告於看守所遭約談時、偵查中及本院審
    理時均坦承不諱，且被告當日經臺灣臺東看守所採集之尿液
    檢體，經送請檢驗後，結果亦呈鴉片類嗎啡及可待因、安非
    他命類甲基安非他命及安非他命陽性反應，此有慈濟大學濫
    用藥物檢驗中心濫用藥物檢驗總表，以及臺東監獄97年5 月
    收容人尿液抽驗名單、收容人談話筆錄及採尿檢驗登記簿各
    1 份附卷可稽，足認被告之自白與事實相符，應可採信。本
    案事證明確，被告犯行堪可認定，應依法論科。
二、按海洛因及安非他命為毒品危害防制條例所列管之第一級及
    第二級毒品，該條例第2 條第2 項第1 款及第2 款規定甚明
    ，是核被告所為，係犯毒品危害防制條例第10條第1 項及第
    2 項之施用第一級、第二級毒品罪。被告持有第一級及第二
    級毒品之低度行為，應為施用第一級及第二級毒品之高度行
    為所吸收，不另論罪。被告所犯上開2 罪，犯意各別、行為
    互殊，應分論並罰。被告前有如事實欄所載之論罪科刑執行
    情形，此有臺灣高等法院被告前案紀錄表1 份附卷可考，其
    於有期徒刑執行完畢後，5 年以內故意再犯本案有期徒刑以
    上之罪，為累犯，應依刑法第47條第1 項之規定加重其刑。
    爰審酌被告前有施用第一級及第二級毒品之前科，顯見其控
    制力薄弱，難以自律，無法抗拒毒品之誘惑等情；並考量其
    於犯後經看守所人員約談、偵查中及本院審理時，均坦承犯
    行，且其所犯之施用第一級及第二級毒品犯行乃戕害自己身
    心健康，並未危害他人法益等一切情狀，量處如主文所示之
    刑，並定其應執行之刑，以示懲儆。
據上論斷，依刑事訴訟法第273 條之1 第1 項、第299 條第1 項
前段，毒品危害防制條例第10條第1 項、第2 項，刑法第11條前
段、第47條第1 項，判決如主文。
本案經檢察官甲○○到庭執行職務。
中    華    民    國    97    年    10    月    29    日
                  刑事第四庭    法  官  李俊彬
以上正本證明與原本無異。
如不服本判決應於收受本判決後10日內向本院提出上訴書狀；上
訴書狀應敘述具體理由。未敘述上訴理由者，應於上訴期間屆滿
後20日內向本院補提理由書狀（均須按他造當事人之人數附繕本
）。「切勿逕送上級法院」。
                                 書記官  陳昭穎
中    華    民    國    97    年    10    月    29    日
附錄論罪科刑法條：
毒品危害防制條例第10條
施用第一級毒品者，處六月以上五年以下有期徒刑。
施用第二級毒品者，處三年以下有期徒刑。


司法院資訊處製作；財團法人民間司法改革基金會備份。
